---
name: Martín
surname: Venegas M.
position: "Liceanciado en Sociología"
address: "Facultad de Ciencias Sociales, Universidad de Chile"
phone: +569 84791222
email: "martin.venegas@ug.uchile.cl"
github: Martin-Venegas-M
linkedin: "martin-venegas-marquez"
date: "`r format(Sys.time(), '%B %Y')`"
output: vitae::awesomecv
---

```{r setup, include=FALSE}
knitr::opts_chunk$set(echo = FALSE, warning = FALSE, message = FALSE)
library(vitae)
```

# Resumen

  Actualmente Licenciado en Sociología y estudiante tesista con proyecto titulado [_"¿Quién justifica qué? El rol del sentido de (in)justicia en las justificaciones de violencia en contexto de protesta"_](https://thesis-justification-of-violence.github.io/thesis-report/). Aficionado a la estadística, los métodos cuantitativos y la ciencia social abierta. He tenido la oportunidad de aprender sobre estos tópicos a través de distintos cursos, trabajos y formación autodidacta durante mi trayectoria universitaria, permitiendome formar una base sólida en lo que respecta al análisis de datos, uso de software y herramientas para la accesibilidad y reproducibilidad en la investigación. Abierto a toda instancia de aprendizaje que me permita poder generar un impacto positivo en la sociedad y en las personas.

# Estudios

```{r}
library(tibble)
tribble(
  ~ Degree, ~ Year, ~ Institution, ~ Where,
  "Licenciatura en Sociología", "2017-2020", "Universidad de Chile", "Santiago, Chile",
) %>% 
  detailed_entries(Degree, Year, Institution, Where)
```

# Experiencia laboral

```{r}
library(tibble)
tribble(
  ~ Role, ~ Year, ~ Institution, ~ Where, ~ Details,
  
"Análista Socioeconómico", "2022-actual", "Instituto Nacional de Estadísticas", "Santiago, Chile", "Apoyo técnico en la Encuesta de Microemprendimiento (EME) del Subdepartamento de Estadísticas Estructurales del Trabajo. Coordinador del Técnico del proyecto Mg. Sebastián Palacios.",  
  
"Practicante", "2022", "Instituto Nacional de Estadísticas", "Santiago, Chile", "Apoyo en análisis cuantitativo y cualitativo del levantamiento de datos de la versión piloto de la Encuesta de Microemprendimiento VII (EME)",
  
"Asitente de investigación", "2021-actual", "Centro de Estudios de Conflicto y Cohesión Social", "Santiago, Chile", "Asistencia de investigación para investigador post-doctoral Phd. Juan Diego García Castro. Principales actividades: revisión de literatura, manejo de bases de datos y escritura de artículos científicos." ,
  
"Pasante de investigación", "2021", "Laboratorio de Ciencia Social Abierta (LISA) - Centro de Estudios de Conflicto y Cohesión Social (COES)", "Santiago, Chile", "Apoyo en sistematización de información y escritura para documento de trabajo sobre transparencia y reproducibilidad en las ciencias sociales. Investigador principal Phd. Juan Carlos Castillo.",  
  
"Ayudante de investigación", "2020-2022", "Fondecyt Regular 1181239", "Santiago, Chile", "Apoyo técnico en elaboración de artículos: procesamiento y análisis de datos, revisión de literatura y escritura académica. Investigador principal Phd. Cristian Cox.",  
  
"Pasante de investigación", "2020", "Fundación Todo Mejora", "Santiago, Chile", "Desarrollo y análisis de datos para Informe Bianual Programa Hora Segura 2019-2020 y otras actividades. Coordinadora Fernanda Barriga.",

"Socio-Investigador", "2019-actual", "Nucleo de Sociología Contingente (NUDESOC)", "Santiago, Chile", "Desarrollo de investigaciones en temáticas contingentes, especialmente acción colectiva, movimientos sociales y política. Presidenta del núcleo Camila Diaz.",

"Tutor de Apoyo al Aprendizaje - LEA", "2019-2021", "Centro IDEA, Facultad de Ciencias Sociales, Universidad de Chile", "Santiago, Chile", "Acompañamiento y orientación en estrategias de estudio, escritura y lectura académica y contenidos de cátedra para estudiantes de Sociología (focalizado en ciclo básico). Encargada del programa Mg. Carla Gutierrez.",

"Encuestador", "2018", "Semsum Consultoría", "Santiago, Chile", "Aplicación de cuestionario para levantamiento de información respecto a opiniones en torno a Municipalidad de Lampa. Encargado Julián Goren.",

"Transcriptor", "2017", "Conexium Consultoría y Cía. Ltda.", "Santiago, Chile", "Encargado de transcribir entrevistas en profundidad y grupos focales para proyecto de investigación. Encargado de Gestión de Proyectos Luis Silva Gonzalez."
) %>% 
  detailed_entries(Role, Year, Institution, Where, Details)
```

# Experiencia académica

```{r}
library(tibble)
tribble(
  ~ Role, ~ Year, ~ Institution, ~ Where, ~ Details,
"Ayudante de la cátedra Diseño de Técnicas Cuantitativas", "Primer Semestre 2022", "Facultad de Ciencias Sociales, Universidad Diego Portales", "Santiago, Chile", "Apoyo y asesorías a estudiantes de tercer y cuarto año de la carrera de Sociología respecto a diseños cuantitativos de investigación social, incluyendo diseño de herramientas, levantamiento de datos y redacción de informes. Profesora responsable Phd. Macarena Orchard",  
  
"Ayudante de la cátedra Investigación Evaluativa", "Primer Semestre 2021", "Facultad de Ciencias Sociales, Universidad de Chile", "Santiago, Chile", "Apoyo y asesorías a estudiantes de cuarto año de la carrera de Sociología respecto elaboración de diseños de evaluación social. Profesora responsable Phd. Andrea Peroni.",  

"Ayudante de la cátedra Sociología de las Políticas Públicas", "Segundo Semestre 2020", "Facultad de Ciencias Sociales, Universidad de Chile", "Santiago, Chile", "Apoyo y asesorías a estudiantes de tercer año de la carrera de Sociología respecto a diseños de intervención social, elaboración de diagnosticos y uso de Marco Lógico. Profesor responsable Phd. Fernando Cámpos.",  

"Ayudante de la cátedra Estadística Multivariada", "Primer Semestre 2020", "Facultad de Ciencias Sociales, Universidad de Chile", "Santiago, Chile", "Apoyo y asesorías a estudiantes de tercer año de la carrera de Sociología respecto a técnicas de análisis multivariado y desarrollo de investigación académica cuantitativa. Profesor responsable Phd. Juan Carlos Castillo.",

"Ayudante de la cátedra Estrategias de Investigación Cuantitativa", "Segundo Semestre 2019", "Facultad de Ciencias Sociales, Universidad de Chile", "Santiago, Chile", "Apoyo y asesoría a estudiantes de segundo año de la carrera de Sociología respecto a métodología cuantitativa, especialmente en lo referido a construcción de herramientas, levantamiento de datos y analisis de datos. Profesor responsable Phd. Juan Carlos Castillo.",
) %>% 
  detailed_entries(Role, Year, Institution, Where, Details)
```

# Aptitudes
*	Buena organización de tareas y planificación del tiempo.
*	Habilidades en enseñanza-aprendizaje horizontal y dinámicas.
* Habilidades en comunicación oral.
*	Habilidades en investigación y elaboración de informes.
*	Habilidades en procesamiento y análisis de bases de datos.
*	Habilidades en elaboración de instrumentos de levantamiento de datos.

# Conocimientos técnicos
*	Dominio de software estadístico R/RStudio/RCloud.
* Dominio de lenguaje Markdown y versionamiento Git/Github.
* Dominio de gestores bibliográficos Mendeley y Zotero.
* Dominio de Word.
*	Manejo básico de Excel.
* Manejo básico de Python.
* Manejo básico de Atlas.Ti
* Manejo de inglés: lectura y escucha fluida, habla intermedia.
* Manejo básico de Portugués.  
 
# Cursos
 
```{r}
library(tibble)
tribble(
  ~ Curso, ~ Year, ~ Institution, ~ Where,
  "Ciencias Sociales Computacionales: Análisis de Redes Sociales y Procesamiento de Lenguaje Natural", "2020", "Facultad de Ciencias Sociales, Universidad de Chile", "Santiago, Chile",
  
  "Ciencia Social Abierta: Herramientas para la Reproducibilidad, Colaboración y Comunicación de la Investigación Social", "2020", "Facultad de Ciencias Sociales, Universidad de Chile", "Santiago, Chile", 
  
  "Data Science: R Basics", "2020", "HarvardX", "EdX",
  
  "Python for Statistical Analysis", "2020", "SuperDataScience Team", "Udemy",
  
  "Análisis Multinivel", "2019", "Facultad de Ciencias Sociales, Universidad de Chile", "Santiago, Chile",
  
  "Introducción a la Ciencia de los Datos", "2019", "Facultad de Ciencias Sociales, Universidad de Chile", "Santiago, Chile",
) %>% 
  detailed_entries(Curso, Year, Institution, Where)
```
 
# Colaboración y autorías
```{r}
bibliography_entries("../CV.bib")
```

# Experiencias de formación personal

```{r}
library(tibble)
tribble(
  ~ Exp, ~ Year, ~ Institution, ~ Where,
  "Voluntariado regular", "2019-2020", "Santuario Clafira", "Limache, Chile",
  "Centro de Estudiantes de Facultad", "2018", "Facultad de Ciencias Sociales, Universidad de Chile", "Santiago, Chile",
  "Coordinador Núcleo Organizador Escuela Mechona", "2018", "Facultad de Ciencias Sociales, Universidad de Chile", "Santiago, Chile"
) %>% 
  detailed_entries(Exp, Year, Institution, Where)
```

