---
name: Martín
surname: Venegas M.
date: "`r format(Sys.time(), '%B, %Y')`"
position: "Sociólogo"
address: "Facultad de Ciencias Sociales, Universidad de Chile"
email: "martin.venegas@ug.uchile.cl"
github: Martin-Venegas-M
linkedin: "martin-venegas-marquez"
headcolor: "414141"
output: 
  vitae::awesomecv:
    keep_tex: true
---

```{r setup, include=FALSE}
library(tidyverse)
library(vitae)
knitr::opts_chunk$set(echo = FALSE)
```

# Resumen

\begin{cvparagraph}
Sociólogo con foco en estadística aplicada, diseño de encuestas, procesamiento y análisis de datos. A lo largo de mi trayectoria universitaria, laboral y de formación autodidacta, he desarrollado competencias en el uso de R, Quarto, Git y métodos cuantitativos robustos para abordar problemas complejos. Me interesa especialmente el uso de datos para comprender y transformar realidades sociales, con un fuerte compromiso con la accesibilidad del conocimiento y la investigación reproducible. Busco participar en proyectos que combinen rigurosidad técnica con impacto social positivo.
\end{cvparagraph}

# Estudios

```{r}
library(tibble)
tribble(
  ~ Degree, ~ Year, ~ Institution, ~ Where,
  
  "Diplomado en Estadística, mención Métodos Estadísticos", "2023-2024", "Pontificia Universidad Católica de Chile", "Santiago, Chile",
  
  "Sociólogo. Segundo lugar en posición de egreso.", "2017-2022", "Universidad de Chile", "Santiago, Chile",
  
  "Licenciatura en Sociología", "2017-2020", "Universidad de Chile", "Santiago, Chile"
) %>% 
  detailed_entries(Degree, Year, Institution, Where)
```


# Experiencia laboral

## Profesional

```{r}
library(tibble)
tribble(
  ~ Role, ~ Year, ~ Institution, ~ Where, ~ Details,
  
"Analista Socioeconómico", "2023-presente", "Instituto Nacional de Estadísticas", "Santiago, Chile", "Construcción de instrumentos, diseño y ejecución del procesamiento de datos para la II Encuesta Nacional Sobre Uso del Tiempo (ENUT) del Subdepartamento de Estadísticas Estructurales del Trabajo. Coordinador Técnico del proyecto Mg. Agustín Arce.", 
  
"Analista Socioeconómico", "2022", "Instituto Nacional de Estadísticas", "Santiago, Chile", "Diseño de instrumentos, procesamiento y análisis de datos para la VII Encuesta de Microemprendimiento (EME) del Subdepartamento de Estadísticas Estructurales del Trabajo. Coordinador Técnico del proyecto Mg. Sebastián Palacios.",  
  
"Practicante", "2022", "Instituto Nacional de Estadísticas", "Santiago, Chile", "Apoyo en levantamiento y análisis de datos al Equipo Técnico de la Encuesta de Microemprendimiento (EME) en la piloto de su VII versión. Coordinador Técnico del proyecto Mg. Sebastián Palacios."
) %>% 
  detailed_entries(Role, Year, Institution, Where, Details)
```

## Académica

```{r}
library(tibble)
tribble(
  ~ Role, ~ Year, ~ Institution, ~ Where, ~ Details,
  
"Asitente de investigación", "2021-2022", "Centro de Estudios de Conflicto y Cohesión Social (COES)", "Santiago, Chile", "Asistencia de investigación para investigador post-doctoral Phd. Juan Diego García Castro. Principales actividades: revisión de literatura, manejo de bases de datos y escritura de artículos científicos." ,
  
"Pasante de investigación", "2021", "Laboratorio de Ciencia Social Abierta (LISA) - Centro de Estudios de Conflicto y Cohesión Social (COES)", "Santiago, Chile", "Apoyo en sistematización de información y escritura para documento de trabajo sobre transparencia y reproducibilidad en las ciencias sociales. Investigador principal Phd. Juan Carlos Castillo.",  
  
"Ayudante de investigación", "2020-2022", "Fondecyt Regular 1181239", "Santiago, Chile", "Apoyo técnico en elaboración de artículos: procesamiento y análisis de datos, revisión de literatura y escritura académica. Investigador principal Phd. Cristian Cox.",  
  
"Pasante de investigación", "2020", "Fundación Todo Mejora", "Santiago, Chile", "Desarrollo y análisis de datos para Informe Bianual Programa Hora Segura 2019-2020 y otras actividades. Coordinadora Fernanda Barriga.",

"Socio-Investigador", "2019-2020", "Nucleo de Sociología Contingente (NUDESOC)", "Santiago, Chile", "Desarrollo de investigaciones en temáticas contingentes, especialmente acción colectiva, movimientos sociales y política. Presidenta del núcleo Camila Diaz."
) %>% 
  detailed_entries(Role, Year, Institution, Where, Details)
```

# Experiencia docente

```{r}
library(tibble)
tribble(
  ~ Role,
  ~ Year,
  ~ Institution,
  ~ Where,
  ~ Details,
  
  "Ayudante de Cátedra -  Seminario Metodológico Disciplinario: Metodologías Cuantitativas - Doctorado en Psicología",
  "Otoño 2025",
  "Facultad de Psicología, Universidad Diego Portales",
  "Santiago, Chile",
  "Tutoría en programación en R para análisis cuantitativo aplicado.",
  
  "Docente de Apoyo - Estadística Correlacional - Pregrado Sociología",
  "Segundo semestre 2024",
  "Facultad de Ciencias Sociales, Universidad de Chile",
  "Santiago, Chile",
  "Desarrollo de clases prácticas sobre pruebas de hipótesis, coeficientes de correlación, entre otros; uso de R en análisis bivariado.",
  
  "Ayudante de Cátedra - Técnicas Estadísticas Avanzadas - Magister en Métodos para la Investigación Social",
  "2023-2024",
  "Facultad de Ciencias Sociales, Universidad Diego Portales",
  "Santiago, Chile",
  "Apoyo en clases y asesorías en modelos de ecuaciones estructurales (uso de R y lavaan)",
  
  "Ayudante de Cátedra - Diseño de Técnicas Cuantitativas - Pregrado Sociología",
  "Segundo semestre 2022",
  "Facultad de Ciencias Sociales, Universidad Diego Portales",
  "Santiago, Chile",
  "Apoyo en formulación de instrumentos, diseño de encuestas y análisis de datos con R",
  
  "Ayudante de catedra - Pregrado Sociología",
  "2019-2021",
  "Facultad de Ciencias Sociales, Universidad de Chile",
  "Santiago, Chile",
  list(
    "Investigación Evaluativa (Primer semestre 2021)", 
    "Sociología de las Políticas Públicas (Segundo semestre 2020)", 
    "Estadística Multivariada (Primer semestre 2020)", 
    "Estrategias de Investigación Cuantitativa (Segundo semestre 2019)"
  ),
  
  "Tutor de Apoyo al Aprendizaje (LEA) - Pregrado Sociología", "2019-2021", "Centro IDEA, Facultad de Ciencias Sociales, Universidad de Chile", "Santiago, Chile", "Acompañamiento en escritura académica, estrategias de estudio y contenidos de cátedra"
  
) %>%
  detailed_entries(Role, Year, Institution, Where, Details)
```

# Aptitudes profesionales

- **Organización y gestión del tiempo:** experiencia en planificación de tareas y cumplimiento de plazos en contextos académicos y de investigación.
- **Comunicación efectiva:** habilidades en docencia y presentaciones orales.
- **Investigación aplicada:** experiencia en diseño metodológico, análisis de datos cuantitativos, elaboración de informes y divulgación de resultados.
- **Procesamiento y análisis de datos:** capacidad para trabajar con bases de datos complejas, limpieza de datos y producción de indicadores.
- **Diseño de instrumentos:** habilidades en la construcción de encuestas y formularios de recolección de datos, tanto en papel como en plataformas digitales.

# Competencias técnicas
- **R (avanzado):** análisis estadístico, visualización de datos, diseño de encuestas, automatización de reportes (Quarto/RMarkdown).
- **Git (avanzado):** control de versiones, trabajo colaborativo y gestión de proyectos reproducibles.
- **Markdown (avanzado):** elaboración de documentos reproducibles e integrados con código.
- **Mendeley y Zotero (avanzado):** organización y gestión de bibliografía para investigación académica.
- **Survey Solutions (básico):** diseño y gestión de encuestas digitales.
- **Python (básico):** familiaridad con estructuras de datos y automatización básica.
- **Atlas.ti (básico):** uso inicial en codificación y análisis cualitativo.
- **Microsoft Office (intermedio)**: manejo funcional de Excel, Word y PowerPoint.
- **Inglés:** comprensión lectora y auditiva fluida; nivel intermedio en expresión oral.

# Colaboración y autorías
```{r}
bibliography_entries("../CV.bib")
```
