---
name: Martín
surname: Venegas M.
date: "`r format(Sys.time(), '%B, %Y')`"
position: "Sociólogo"
address: "Facultad de Ciencias Sociales, Universidad de Chile"
email: "martin.venegas@ug.uchile.cl"
github: Martin-Venegas-M
linkedin: "martin-venegas-marquez"
headcolor: "414141"
output: 
  vitae::awesomecv:
    keep_tex: true
---

```{r setup, include=FALSE}
library(tidyverse)
library(vitae)
knitr::opts_chunk$set(echo = FALSE)
```

# Resumen

\begin{cvparagraph}
Sociólogo de la Universidad de Chile y Diplomado en Estadística de parte de la Pontificia Universidad Católica de Chile con foco en estadística aplicada, diseño de encuestas, procesamiento y análisis de datos. A lo largo de mi trayectoria he desarrollado competencias en el uso de R, Quarto, Git y métodos cuantitativos robustos para abordar problemas complejos. Me interesa especialmente el uso de datos para comprender y transformar realidades sociales, con un fuerte compromiso con la accesibilidad del conocimiento y la investigación reproducible. Busco participar en proyectos que combinen rigurosidad técnica con impacto social positivo.
\end{cvparagraph}

# Experiencia laboral

## Profesional

```{r}
library(tibble)

tribble(
  ~Role, ~Year, ~Institution, ~Where, ~Details,
  
  "Analista Socioeconómico - Encuesta Nacional Sobre Uso del Tiempo (ENUT)", 
  "2023-presente", 
  "Instituto Nacional de Estadísticas", 
  "Santiago, Chile", 
  c(
    "Diseño, coordinación e implementación del procesamiento y análisis de datos para la producción de estadísticas oficiales, incluyendo la estandarización y automatización de flujos de trabajo en R.",
    
    "Desarrollo e implementación de herramientas analíticas para la validación y aseguramiento de la calidad de datos, mediante flujos programáticos en \\textit{tidyverse}, \\textit{purrr} y \\textit{rlang}, y la creación de un paquete interno de R para optimizar el desarrollo del producto estadístico.",
    
    "Coordinación del versionamiento y trabajo colaborativo del equipo mediante Git, incluyendo gestión de repositorios, credenciales, \\textit{pull requests} e \\textit{issues}.",
    
    "Diseño y construcción de instrumentos de recolección para la generación de estadísticas oficiales sobre trabajo no remunerado y otros conceptos asociados."
  ), 
  
  "Analista Socioeconómico - Encuesta de Microemprendimiento (EME)", 
  "2022", 
  "Instituto Nacional de Estadísticas", 
  "Santiago, Chile", 
  c(
    "Automatización de la documentación oficial de la VII EME mediante \\textit{RMarkdown}.",
    "Generación de estimaciones oficiales a partir del análisis de microdatos de la encuesta utilizando los paquetes de R \\textit{survey} y \\textit{srvyr}."
  ),  
  
  "Practicante - Encuesta de Microemprendimiento (EME)",
  "2022",
  "Instituto Nacional de Estadísticas",
  "Santiago, Chile",
  c(
    "Análisis estadístico y aplicación de metodologías cuantitativas y cualitativas para la mejora del instrumento de recolección en el marco de la Piloto VII EME, incluyendo análisis de no respuesta, evaluación de la duración del cuestionario y participación en grupos focales con el equipo operativo."
  )
) %>% 
  detailed_entries(Role, Year, Institution, Where, Details, .protect = FALSE)
```

## Académica

```{r}
library(tibble)
tribble(
  ~ Role, ~ Year, ~ Institution, ~ Where, ~ Details,
  
"Asitente de investigación", "2021-2022", "Centro de Estudios de Conflicto y Cohesión Social (COES)", "Santiago, Chile", "Asistencia de investigación para investigador post-doctoral Phd. Juan Diego García Castro. Principales actividades: revisión de literatura, manejo de bases de datos y escritura de artículos científicos." ,
  
"Pasante de investigación", "2021", "Laboratorio de Ciencia Social Abierta (LISA) - Centro de Estudios de Conflicto y Cohesión Social (COES)", "Santiago, Chile", "Apoyo en sistematización de información y escritura para documento de trabajo sobre transparencia y reproducibilidad en las ciencias sociales. Investigador principal Phd. Juan Carlos Castillo.",  
  
"Ayudante de investigación", "2020-2022", "Fondecyt Regular 1181239", "Santiago, Chile", "Apoyo técnico en elaboración de artículos: procesamiento y análisis de datos, revisión de literatura y escritura académica. Investigador principal Phd. Cristian Cox.",  
  
"Pasante de investigación", "2020", "Fundación Todo Mejora", "Santiago, Chile", "Desarrollo y análisis de datos para Informe Bianual Programa Hora Segura 2019-2020 y otras actividades. Coordinadora Fernanda Barriga.",

"Socio-Investigador", "2019-2020", "Nucleo de Sociología Contingente (NUDESOC)", "Santiago, Chile", "Desarrollo de investigaciones en temáticas contingentes, especialmente acción colectiva, movimientos sociales y política. Presidenta del núcleo Camila Diaz."
) %>% 
  detailed_entries(Role, Year, Institution, Where, Details)
```

\newpage

# Experiencia docente

```{r}
library(tibble)
tribble(
  ~ Role,
  ~ Year,
  ~ Institution,
  ~ Where,
  ~ Details,
  
  "Ayudante de Cátedra -  Seminario Metodológico Disciplinario: Metodologías Cuantitativas - Doctorado en Psicología",
  "Otoño 2025",
  "Facultad de Psicología, Universidad Diego Portales",
  "Santiago, Chile",
  "Tutoría en programación en R para análisis cuantitativo aplicado.",
  
  "Docente de Apoyo - Estadística Correlacional - Pregrado Sociología",
  "Segundo semestre 2024",
  "Facultad de Ciencias Sociales, Universidad de Chile",
  "Santiago, Chile",
  "Desarrollo de clases prácticas sobre pruebas de hipótesis, coeficientes de correlación, entre otros; uso de R en análisis bivariado.",
  
  "Ayudante de Cátedra - Técnicas Estadísticas Avanzadas - Magister en Métodos para la Investigación Social",
  "2023-2024",
  "Facultad de Ciencias Sociales, Universidad Diego Portales",
  "Santiago, Chile",
  "Apoyo en clases y asesorías en modelos de ecuaciones estructurales (uso de R y lavaan)",
  
  "Ayudante de Cátedra - Diseño de Técnicas Cuantitativas - Pregrado Sociología",
  "Segundo semestre 2022",
  "Facultad de Ciencias Sociales, Universidad Diego Portales",
  "Santiago, Chile",
  "Apoyo en formulación de instrumentos, diseño de encuestas y análisis de datos con R",
  
  "Ayudante de catedra - Pregrado Sociología",
  "2019-2021",
  "Facultad de Ciencias Sociales, Universidad de Chile",
  "Santiago, Chile",
  list(
    "Investigación Evaluativa (Primer semestre 2021)", 
    "Sociología de las Políticas Públicas (Segundo semestre 2020)", 
    "Estadística Multivariada (Primer semestre 2020)", 
    "Estrategias de Investigación Cuantitativa (Segundo semestre 2019)"
  ),
  
  "Tutor de Apoyo al Aprendizaje (LEA) - Pregrado Sociología", "2019-2021", "Centro IDEA, Facultad de Ciencias Sociales, Universidad de Chile", "Santiago, Chile", "Acompañamiento en escritura académica, estrategias de estudio y contenidos de cátedra"
  
) %>%
  detailed_entries(Role, Year, Institution, Where, Details)
```
 
# Estudios 
```{r}

library(tibble)

 
tribble(
~ Degree, ~ Year, ~ Institution, ~ Where,
  "Diplomado en Estadística, mención Métodos Estadísticos", "2023-2024", "Pontificia Universidad Católica de Chile", "Santiago, Chile",
  "Sociólogo. Segundo lugar en posición de egreso.", "2017-2022", "Universidad de Chile", "Santiago, Chile",
  "Licenciatura en Sociología", "2017-2020", "Universidad de Chile", "Santiago, Chile"
) %>% 

 
  detailed_entries(Degree, Year, Institution, Where)

```

# Competencias

\begin{cvparagraph}

\begin{itemize}
  \item \textbf{R (avanzado):} procesamiento de datos de encuesta, análisis estadístico y desarrollo de paquetes.
  \item \textbf{Git/Github/Gitlab (avanzado):} control de versiones, trabajo colaborativo y gestión de proyectos reproducibles.
  \item \textbf{Quarto (avanzado):} elaboración de documentos reproducibles e integrados con código.
  \item \textbf{Mendeley y Zotero (avanzado):} organización y gestión de bibliografía para investigación académica.
  \item \textbf{Survey Solutions (intermedio):} diseño y gestión de encuestas digitales.
  \item \textbf{Python (básico):} familiaridad con estructuras de datos y automatización básica.
  \item \textbf{Microsoft Office (intermedio):} manejo funcional de Excel, Word y PowerPoint.
  \item \textbf{Inglés (B2):} comprensión lectora y auditiva fluida; nivel intermedio en expresión oral.
\end{itemize}

\end{cvparagraph}

\newpage

# Colaboración y autorías
```{r}
bibliography_entries("../CV.bib")
```
