---
name: Martín
surname: Venegas M.
date: "`r format(Sys.time(), '%B, %Y')`"
position: "Sociólogo"
address: "Facultad de Ciencias Sociales, Universidad de Chile"
email: "martin.venegas@ug.uchile.cl"
github: Martin-Venegas-M
linkedin: "martin-venegas-marquez"
headcolor: "414141"
output: 
  vitae::awesomecv:
    keep_tex: true
---

```{r setup, include=FALSE}
library(tidyverse)
library(vitae)
knitr::opts_chunk$set(echo = FALSE)
```

# Resumen

\begin{cvparagraph}
Sociólogo de la Universidad de Chile y Diplomado en Estadística por la Pontificia Universidad Católica de Chile, con experiencia en estadística aplicada, diseño de encuestas y procesamiento y análisis de datos. He trabajado en producción de estadísticas oficiales e investigación aplicada, desarrollando soluciones analíticas reproducibles en \texttt{R}, Quarto y entornos de trabajo colaborativos con control de versiones. Me interesa especialmente el uso de datos para comprender fenómenos sociales y apoyar la toma de decisiones públicas, con un compromiso sostenido con la rigurosidad metodológica y la accesibilidad del conocimiento.
\end{cvparagraph}

# Experiencia laboral

## Profesional

```{r}
library(tibble)

tribble(
  ~Role, ~Year, ~Institution, ~Where, ~Details,
  
  "Analista Socioeconómico - Encuesta Nacional Sobre Uso del Tiempo (ENUT)", 
  "2023-presente", 
  "Instituto Nacional de Estadísticas", 
  "Santiago, Chile", 
  c(
    "Diseño y coordinación del procesamiento de datos de la II ENUT y otros productos asociados, en el marco del Modelo Genérico del Proceso Estadístico (GSBPM), incluyendo integración, edición, validación y construcción de bases finales para difusión.",
    
    "Implementación del procesamiento estadístico mediante programación en \\texttt{R}, a través del desarrollo de funciones, flujos reproducibles y un paquete interno orientado a estandarizar, documentar y optimizar la producción del producto estadístico.",
    
    "Coordinación del versionamiento y trabajo colaborativo del equipo mediante Git, incluyendo gestión de repositorios, credenciales, \\textit{pull requests} e \\textit{issues}.",
    
    "Diseño y construcción de instrumentos de recolección para la generación de estadísticas oficiales sobre el mercado del trabajo, incluyendo trabajo no remunerado, trabajo en la ocupación y otros conceptos asociados."
  ), 
  
  "Analista Socioeconómico - Encuesta de Microemprendimiento (EME)", 
  "2022", 
  "Instituto Nacional de Estadísticas", 
  "Santiago, Chile", 
  c(
    "Diseño y ejecución del análisis estadístico de los microdatos de la VII EME para la generación de estimaciones oficiales, incluyendo revisión de consistencia, definición de indicadores y documentación metodológica.",
    
    "Automatización del análisis y de la documentación oficial de la VII EME mediante \\textit{RMarkdown}, integrando código, resultados y texto metodológico en un flujo reproducible."
  ),  
  
  "Practicante - Encuesta de Microemprendimiento (EME)",
  "2022",
  "Instituto Nacional de Estadísticas",
  "Santiago, Chile",
  c(
    "Análisis estadístico y aplicación de metodologías cuantitativas y cualitativas para la mejora del instrumento de recolección en el marco de la Piloto VII EME, incluyendo análisis de no respuesta, evaluación de la duración del cuestionario y participación en grupos focales con el equipo operativo."
  )
) %>% 
  detailed_entries(Role, Year, Institution, Where, Details, .protect = FALSE)
```

## Académica

```{r}
library(tibble)

tribble(
  ~Role, ~Year, ~Institution, ~Where, ~Details,
  
  "Asistente de investigación", 
  "2021-2022", 
  "Centro de Estudios de Conflicto y Cohesión Social (COES)", 
  "Santiago, Chile", 
  "Apoyo a investigación postdoctoral en ciencias sociales, incluyendo revisión sistemática de literatura, procesamiento y análisis de bases de datos, y colaboración en la escritura de artículos científicos.",
  
  "Pasante de investigación", 
  "2021", 
  "Laboratorio de Ciencia Social Abierta (LISA) – COES", 
  "Santiago, Chile", 
  "Participación en la sistematización de información y apoyo en la escritura de un documento de trabajo sobre transparencia y reproducibilidad en las ciencias sociales.",
  
  "Ayudante de investigación", 
  "2020-2022", 
  "Proyecto Fondecyt Regular N°1181239", 
  "Santiago, Chile", 
  "Apoyo técnico a investigación financiada por Fondecyt, incluyendo procesamiento y análisis de datos, revisión de literatura y colaboración en escritura académica.",
  
  "Pasante de investigación", 
  "2020", 
  "Fundación Todo Mejora", 
  "Santiago, Chile", 
  "Desarrollo y análisis de datos para el Informe Bianual del Programa Hora Segura 2019–2020, y apoyo en actividades de investigación aplicada."
) %>% 
  detailed_entries(Role, Year, Institution, Where, Details)

```

\newpage

# Experiencia docente

```{r}
library(tibble)

tribble(
  ~Role, ~Year, ~Institution, ~Where, ~Details,
  
  "Ayudante de Cátedra – Seminario Metodológico Disciplinario: Metodologías Cuantitativas (Doctorado en Psicología)",
  "Otoño 2025",
  "Facultad de Psicología, Universidad Diego Portales",
  "Santiago, Chile",
  "Tutoría y apoyo docente en programación en \\texttt{R} para análisis cuantitativo aplicado.",
  
  "Docente de Apoyo – Estadística Correlacional (Pregrado Sociología)",
  "Segundo semestre 2024",
  "Facultad de Ciencias Sociales, Universidad de Chile",
  "Santiago, Chile",
  "Desarrollo de clases prácticas sobre análisis bivariado, pruebas de hipótesis y coeficientes de correlación, utilizando \\texttt{R}.",
  
  "Ayudante de Cátedra – Técnicas Estadísticas Avanzadas (Magíster en Métodos para la Investigación Social)",
  "2023–2024",
  "Facultad de Ciencias Sociales, Universidad Diego Portales",
  "Santiago, Chile",
  "Apoyo en clases y asesorías en modelos de ecuaciones estructurales (SEM) para investigación social.",
  
  "Ayudante de Cátedra – Diseño de Técnicas Cuantitativas (Pregrado Sociología)",
  "Segundo semestre 2022",
  "Facultad de Ciencias Sociales, Universidad Diego Portales",
  "Santiago, Chile",
  "Apoyo docente en formulación de instrumentos, diseño de encuestas y análisis de datos.",
  
  "Ayudante de Cátedra – Pregrado Sociología",
  "2019–2021",
  "Facultad de Ciencias Sociales, Universidad de Chile",
  "Santiago, Chile",
  list(
    "Investigación Evaluativa (2021)",
    "Sociología de las Políticas Públicas (2020)",
    "Estadística Multivariada (2020)",
    "Estrategias de Investigación Cuantitativa (2019)"
  ),
  
  "Tutor de Apoyo al Aprendizaje (LEA) – Pregrado Sociología",
  "2019–2021",
  "Centro IDEA, Facultad de Ciencias Sociales, Universidad de Chile",
  "Santiago, Chile",
  "Acompañamiento en escritura académica, estrategias de estudio y apoyo en contenidos de cátedra."
) %>%
  detailed_entries(Role, Year, Institution, Where, Details, .protect = FALSE)

```
 
# Estudios 
```{r}

library(tibble)

tribble(
  ~Degree, ~Year, ~Institution, ~Where,
  
  "Diplomado en Estadística, mención Métodos Estadísticos",
  "2023–2024",
  "Pontificia Universidad Católica de Chile",
  "Santiago, Chile",
  
  "Título profesional de Sociólogo (segundo lugar en posición de egreso)",
  "2017–2022",
  "Universidad de Chile",
  "Santiago, Chile",
  
  "Licenciatura en Sociología",
  "2017–2020",
  "Universidad de Chile",
  "Santiago, Chile"
) %>% 
  detailed_entries(Degree, Year, Institution, Where)


```

# Competencias

\begin{cvparagraph}

\begin{itemize}
  \item \textbf{\texttt{R} (avanzado):} Experiencia en procesamiento de datos con ecosistema \texttt{tidyverse}; programación funcional avanzada con \texttt{purrr} y \texttt{rlang}; análisis de datos de encuesta con diseño complejo con \texttt{survey}/\texttt{srvyr} y herramientas de modelamiento estadístico con \texttt{lme4}, \texttt{lavaan}, entre otros.
  
  \item \textbf{Git / GitHub / GitLab (avanzado):} control de versiones, trabajo colaborativo y gestión de proyectos reproducibles.
  
  \item \textbf{Quarto (avanzado):} elaboración de informes técnicos y documentos académicos reproducibles integrando análisis y texto.
  
  \item \textbf{Gestión bibliográfica (avanzado):} uso de \textit{Mendeley} y \textit{Zotero} para investigación académica y producción científica.
  
  \item \textbf{Survey Solutions (intermedio):} diseño, implementación y gestión de encuestas digitales.
  
  \item \textbf{Python (básico):} uso complementario para limpieza de datos.
  
  \item \textbf{Microsoft Office (intermedio):} manejo funcional de Excel, Word y PowerPoint para apoyo a tareas analíticas y de reporte.
  
  \item \textbf{Inglés (B2):} comprensión lectora y auditiva fluida; nivel intermedio en expresión oral.
\end{itemize}

\end{cvparagraph}

\newpage

# Colaboración y autorías
```{r}
bibliography_entries("../CV_papers.bib")
```
